【裁判字號】    97,聲,1842
【裁判日期】    970829
【裁判案由】    發還擔保金
【裁判全文】
臺灣板橋地方法院民事裁定              97年度聲字第1842號
聲  請  人
即  債權人  台新國際商業銀行股份有限公司
法定代理人  丁○○
代  理  人  甲○○
相  對  人
即  債務人  乙○○（原名黃祥福）即錦福企業社
            丙○○○
            戊○○○
上列聲請人聲請發還擔保金事件，本院裁定如下：
    主      文
聲請人關於為相對人丙○○○於本院九十四年度存字第四二七六
號擔保提存事件一案所提存之擔保金新臺幣玖萬捌仟元准予發還
。
聲請人其餘聲請駁回。
聲請程序費用由相對人丙○○○負擔。
    理      由
一、按訴訟終結後，供擔保人證明已定20日以上之期間，催告受
    擔保利益人行使權利而未行使者，或法院依供擔保利益人之
    聲請，通知受擔保利益人於一定期間內行使權利並向法院為
    行使權利之證明而未證明者，法院應依供擔保人之聲請，以
    裁定命返還其提存物或保證書，民事訴訟法第104條第1項第
    3款定有明文，依同法第106條之規定，於其他依法令供訴訟
    上之擔保者，亦準用之。
二、本件聲請意旨略以：聲請人與相對人間假扣押事件，聲請人
    前依本院94年度裁全字第6415號民事裁定，為擔保假扣押，
    曾提供如主文第1 項所示之新臺幣98,000元為擔保金，並以
    本院94年度存字第4276號提存事件提存後，聲請對相對人丙○○○之財產予以假扣押在案。茲因聲請人已於撤回假扣押
    執行後定20日以上之期間催告相對人行使權利而未行使，為
    此提出本院94年度裁全字第6415號民事裁定、94年度存字第
    4276號提存書、板院輔94執全菊字第4216號函、板院輔民立
    96年度聲字第3309號函等影本各1 件，聲請發還擔保金等語
    。
三、經查聲請人前開主張，關於相對人丙○○○之部分，業據本
    院依職權調閱本院94年度裁全字第6415號、94年度執全字第
    4216號假扣押保全程序暨執行卷、94年度存字第4276號擔保
    提存卷及本院96年度聲字第3309號聲請催告行使權利卷核閱
    屬實，復有臺灣臺北地方法院民國97年8 月6 日北院隆文人
    字第0970004619號函1 紙、本院民事紀錄科查詢表4 紙在卷
    為證，聲請人為相對人丙○○○部分之聲請意旨核與民事訴
    訟法第104 條第1 項第3 款規定相符，應予准許。
四、末按假扣押、假處分、假執行經裁判後未聲請執行，擔保提
    存之提存人得聲請該管法院提存所返還提存物，提存法第18
    條第1項第3款前段定有明文。查本院94年度裁全字第6415號
    准許假扣押裁定中，以相對人乙○○（原名黃祥福）即錦福
    企業社、戊○○○、丙○○○為債務人，惟聲請人於取得上
    開假扣押裁定後，並未對相對人乙○○（原名黃祥福）即錦
    福企業社、戊○○○之財產聲請本院實施假扣押執行程序，
    則依前揭規定，本院就此自無從審酌，提存所是否得逕行發
    還提存物，應由提存所自行審酌，是聲請人就相對人乙○○
    （原名黃祥福）即錦福企業社、戊○○○部分之聲請應予駁
    回。
五、爰依民事訴訟法第95條、第78條，裁定如主文。
中    華    民    國    97    年    8     月    29    日
                  民事第一庭法  官  陳翠琪
以上正本證明與原本無異。
如不服本裁定應於送達後10日內向本院提出抗告狀，並應繳納抗
告裁判費新臺幣1,000 元整。
中    華    民    國    97    年    9     月     1    日
                            書記官  李瑞芝


司法院資訊處製作；財團法人民間司法改革基金會備份。
